# 请教陈老师，少数股东入股产生资本溢价，合并报表的少数股东权益计算问题

提问人：tonykop 时间：2015-03-20 16:28:18
A设立一公司，注册资本为 100 万，投入资本亦为 100 万。后来投资者B入股 100 万，公司注册资本改为 150 万，双方约定A占66.7%，B占33.3%，B的 100 万注资在公司账面记为实收资本 50 万及资本公积 50 万。 那么在编制A公司的合并报表时，计算少数股东权权益，应该是 200 万X33.3%，还是50+50=100万（假设不考虑其他权益类科目）？
我的理解是， B投入的 50 万资本溢价， 属于B的资本，A无权按占股比例分享，如果B撤资，应该连同 50 万实收资本和 50 万资本溢价一起退回给B，所以少数股东权益应该是50+50=100万？

回答人：chenyiwei
通常情况下，如无特殊约定，全体股东应按股权比例分享公司的全部净资产。所以如果没有特殊约定，则本案例中的少数股权应为200*33.33%=66.67万。少数股东出资 100 万与少数股东权益66.67万之间的差额33.33万是让渡给母公司的权益，在合并报表层面增加资本公积。

提问人：siwawendy 时间：2016-04-28 16:26:25
请教陈老师，您说的增加合并层面的资本公积的二级科目是股本溢价还是其他资本公积呢？在填列权益表时，是填在所有者投入股本，还是其他那一项呢？

回答人：chenyiwei
股本溢价；所有者投入和减少资本——其他。